【裁判字號】    97,訴,1560
【裁判日期】    971113
【裁判案由】    毒品危害防制條例
【裁判全文】
臺灣基隆地方法院宣示判決筆錄          97年度訴字第1560號
公  訴  人  臺灣基隆地方法院檢察署檢察官
被      告  丁○○
指定辯護人  本院公設辯護人  乙○○
上列被告因毒品危害防制條例案件，於中華民國97年11月13日上
午11時10分，在本院第三法庭宣示判決，出席人員如下：
    法      官  陳伯厚
    檢  察  官  甲○○
    書  記  官  黃士元
    通      譯  何瑞雲
法官起立朗讀判決主文、犯罪事實要旨、處罰條文、附記事項，
及告以上訴限制、期間並提出上訴狀之法院，且諭知記載其內容
：
一、主  文：
    丁○○施用第一級毒品，累犯，處有期徒刑柒月；又施用第
    一級毒品，累犯，處有期徒刑柒月。應執行有期徒刑玖月。
二、犯罪事實要旨：
    如起訴書所載，並補充下列事項：
    被告係於97年7 月9 日晚上，在基隆市○○區○○路85 巷
    36號11樓之2 居所用注射針筒施打海洛因。
    被告另於97年8 月17日下午，在基隆市○○區○○路85 巷
    36號11樓之2 居所用注射針筒施打海洛因。
三、處罰條文：
    毒品危害防制條例第10條第1項，刑法第11條、第47條第1項
    、第51條第5款。
四、附記事項：
    無。
五、協商判決除有刑事訴訟法第454條之4第1項第1款於本訊問程
    序終結前，被告撤銷協商合意或檢察官撤回協商聲請者；第
    2款被告協商之意思非出於自由意志者；第4款被告所犯之罪
    非第455條之2第1項所定得以協商判決者；第6款被告有其他
    較重之裁判上一罪之犯罪事實者；第七款法院認應諭知免刑
    或免訴、不受理者情形之一，及違反同條第2項「法院應於
    協商合意範圍內為判決；法院為協商判決所科之刑，以宣告
    緩刑或2年以下有期徒刑、拘役或罰金為限」之規定者外，
    不得上訴。
六、如不服本件判決，得自收受判決送達之日起10日內，向本院
    提出上訴書狀，上訴於第二審法院。
中    華    民    國    97    年    11    月    13    日
                  臺灣基隆地方法院刑事第二庭
                      書  記  官    黃士元
                      法      官    陳伯厚
以上正本證明與原本無異。
本判決除有刑事訴訟法第455條之4第1項第1款、第2款、第4款、
第6款、第7款所定情形之一，或違反同條第2項規定者外，不得
上訴。
如有前揭除外情形，對於本件判決如有不服，應於收受本判決後
10日內向本院提出上訴書狀，其未敘述上訴理由者，並得於提起
上訴後10日內向本院補提理由書狀（均須按他造當事人之人數附
繕本）「切勿逕送上級法院」。
中    華    民    國    97    年    11    月    13    日
                      書  記  官    黃士元
附件：
臺灣基隆地方法院檢察署檢察官起訴書
                                    97年度毒偵字第2056號
                                    97年度毒偵字第2194號
    被      告  丁○○  女  36歲（民國○○年○月○○日生）
                        住基隆市○○區○○路85巷36號11樓
                        之2
                        國民身分證統一編號：Ｚ000000000號
上列被告因違反毒品危害防制條例案件，業經偵查終結，認應提
起公訴，茲敘述犯罪事實及證據並所犯法條如下：
        犯罪事實
一、丁○○前因施用毒品案件，經裁定送觀察、勒戒後，認無繼
    續施用毒品之傾向，於民國92年1月3日釋放，並由本署檢察
    官以91年度毒偵字第1227號為不起訴處分確定。復因施用第
    一、二級毒品案件，先後由本署檢察官分別提起公訴及聲請
    簡易判決處刑，經臺灣基隆地方法院以94年度訴字第782號
    、95年度基簡字第145號及95年度訴字第160號判決，各判處
    有期徒刑6月、2月及6月確定，上述3案並經同法院以95年度
    聲字第373號裁定應執行有期徒刑7月確定，經入監執行，於
    96年1月19日縮短刑期假釋交付保護管束出獄，甫於96年3月
    30日縮刑期滿執行完畢。
二、詎仍未戒除毒癮，復基於施用第一級毒品海洛因之犯意，分
    別於97年7月11日下午3時35分採尿前24小時內之某時，在
    不詳地點，以不詳方式，施用第一級毒品海洛因，為本署觀
    護人室通知其採驗尿液時查獲，其尿液送驗結果，呈嗎啡陽
    性反應，而查悉上情；97年8月18日下午3時55分採尿前24
    小時內之某時，在不詳地點，以不詳方式，施用第一級毒品
    海洛因，為本署觀護人室通知其採驗尿液時查獲，其尿液送
    驗結果，呈嗎啡陽性反應，而查悉上情。
三、案經本署觀護人室簽請偵辦。
        證據並所犯法條
一、證據清單及待證事實
   ┌──┬─────────┬────────────┐
   │編號│  證 據 名 稱     │     待  證  事  實     │
   ├──┼─────────┼────────────┤
   │一  │台灣檢驗科技股份有│被告丁○○97年7月11日所 │
   │    │限公司於97年7月22 │採尿液送驗結果呈海洛因之│
   │    │日出具之濫用藥物檢│代謝物嗎啡陽性反應之事實│
   │    │驗報告及本署受保護│                        │
   │    │管束人尿液檢體監管│                        │
   │    │紀錄表乙紙        │                        │
   ├──┼─────────┼────────────┤
   │二  │台灣檢驗科技股份有│被告丁○○97年8月18日所 │
   │    │限公司於97年8月26 │採尿液送驗結果呈海洛因之│
   │    │日出具之濫用藥物檢│代謝物嗎啡陽性反應之事實│
   │    │驗報告及本署受保護│                        │
   │    │管束人尿液檢體監管│                        │
   │    │紀錄表乙紙        │                        │
   ├──┼─────────┼────────────┤
   │三  │刑案資料查註紀錄表│證明被告於上揭觀察勒戒執│
   │    │                  │行完畢釋放後5年內再犯施 │
   │    │                  │用毒品案件及累犯之事實  │
   └──┴─────────┴────────────┘
二、核被告所為，係違反毒品危害防制條例第10條第1 項之施用
    第一級毒品罪嫌。被告所犯上開兩罪間，犯意個別，行為互
    異，請分論併罰。又被告有如犯罪事實欄所載之論罪科刑執
    行情形，有刑案資料查註紀錄表在卷可稽，其於有期徒刑執
    行完畢後，5 年以內故意再犯本件有期徒刑以上之罪，為累
    犯，請依刑法第47條第1項之規定加重其刑。
三、依毒品危害防制條例第23條第2項、刑事訴訟法第251條第1
    項提起公訴。
     此  致
臺灣基隆地方法院
中    華    民    國    97    年    10    月    6     日
                            檢察官  丙  ○  ○
本件正本證明與原本無異
中    華    民    國    97    年    10    月    13    日
                            書記官  邱  國  雄
附錄論罪法條：
毒品危害防制條例第10條第1項
    施用第一級毒品者，處 6 月以上 5 年以下有期徒刑。


司法院資訊處製作；財團法人民間司法改革基金會備份。
